【裁判字號】    89,交易,294
【裁判日期】    900216
【裁判案由】    公共危險等
【裁判全文】
臺灣雲林地方法院刑事判決                        八十九年度交易字第二九四號
    公  訴  人  臺灣雲林地方法院檢察署檢察官
    被      告  甲○○
右列被告因公共危險等案件，經檢察官提起公訴（八十九年度偵字第四七五五號），
本院判決如左：
    主  文
甲○○服用酒類，不能安全駕駛動力交通工具而駕駛，處有期徒刑肆月，如易科罰金
，以佰元折算壹日，又因過失傷害人，處有期徒刑伍月，如易科罰金，以佰元折
算壹日，應執行有期徒刑捌月，如易科罰金，以佰元折算壹日。
    事  實
一、甲○○於民國八十九年七月十八日晚上六時許在雲林縣大埤鄉豐田工業區飲酒，
    至同晚十時許，甲○○明知其已酒醉不能安全駕駛動力交通工具，猶仍駕駛車號
    ＳＭ－七七八八號自小客車內載蔣念菁，自台一線豐田工業區○○○○○路。於
    同晚十時二十分許，甲○○由南往北行駛途經雲林縣斗南鎮○○路○段與興國路
    之交岔路口前尚未進入該交岔路口前，甲○○本應注意該路段時速限制為四十公
    里，不得超速，又直行車尚未進入交岔路口而轉彎車已達中心處開始轉彎，直行
    車應讓轉彎車先行，且依當時情況，並無不能注意之情事，竟疏未注意，因酒醉
    而以時速約八十公里超速行駛，適有丙○○駕駛車號ＲＸ－一八一一號自小貨車
    內載其妹乙○○，沿上開延平路二段由北往南行駛，行經上開交岔路口時已左轉
    正欲進入興國路口時，甲○○行駛於延平路二段之外側車道，疏未注意而煞避不
    及，其車頭因此撞擊上開自小貨車右前側車門中央，致丙○○受有頭部外傷、腦
    震盪、顏面撕裂傷、多處挫傷、右顴骨骨折等傷害，乙○○受有頭部外傷、腦震
    盪、左腹挫傷等傷害，蔣念菁右眼上眼皮及左手關節亦受有傷害（未據告訴）。
    於次日一時五十九分許為警查獲甲○○肇事，並對其施以口中酒精濃度測試達每
    毫升０˙四七毫克。
二、案經丙○○、乙○○告訴雲林縣警察局斗南分局報告臺灣雲林地方法院檢察署檢
    察官偵查起訴。
    理  由
一、訊據被告甲○○對右揭犯罪事實均坦承不諱，核與告訴人丙○○、乙○○及證人
    蔣念菁所述情節相符，並有道路交通事故安全調查報告表、現場照片、酒精濃度
    測試單、診斷證明書二份在卷足參。又行車速度，依標誌之規定，無規定者，在
    市區道路，時速不得超過四十公里；直行車尚未進入交岔路口，而轉彎車已達中
    心處開始轉彎，直行車應讓轉彎車先行；道路交通安全規則第九十三條第一項第
    一款、第一百零二條第一項第六款但書分別定有明文，而該路段之車速限制為時
    速四十公里，有上開調查報告表可徵，被告身為汽車駕駛人，自負有上開注意義
    務，又駕駛人飲酒後其吐氣所含酒精成分超過每公升０˙二五毫克以上者，不得
    駕車，道路交通安全規則第一百十四條第二款亦定有明文，被告酒醉顯然不能開
    車，又因酒醉而未注意車速限制超速駕車，且當時並無不能注意之情事，是其肇
    事顯有過失之處，就酒醉駕車而肇事部分，更屬有認識之過失無疑。而告訴人丙○○陳稱其在左轉時有看到來車但還很遠，所以才左轉過去，但他車子很快就撞
    過來等語明確，且經比對上開調查報告表與現場照片均發現，撞擊之散落物均在
    延平路二段外側車道行車線附近，撞擊地點即被告行駛之延平路二段又為三線車
    道，顯然當時告訴人丙○○車子已達中心處開始轉彎，且已達延平路二段外側車
    道以欲近入興國路之位置，被告才直行進入交岔路口，因未讓車而撞擊無疑，台
    灣省嘉雲區車輛行車事故鑑定委員會鑑定結果，雖認被告酒醉駕車又超速為肇事
    主因，有該鑑定委員會函文及鑑定意見書在卷足稽，但其並未參見告訴人丙○○
    於警訊中業已表明：撞擊時被告係行駛在外側車道，及上開被告行駛之車向有三
    線車道之事實，是其認告訴人丙○○有轉彎車未讓直行車先行之過失行為，且為
    肇事次因一節，並不可採。本件告訴人丙○○並無肇事原因，應可斷定。本件事
    證已明，被告犯行堪以認定，自應依法論科。
二、核被告所為，係犯刑法第一百八十五條之三之公共危險罪及第二百八十四條第一
    項前段之過失傷害罪。被告所犯過失傷害罪係一行為侵害二身體法益，觸犯二罪
    名，為想像競合犯，應以一罪論。被告所犯上開二罪，犯意個別、罪名互殊，應
    予分論併罰。爰審酌被告犯後坦承犯行，態度良好，但其酒醉程度不輕，又駕車
    狂飆，駕車當時潛在危險性不低，犯罪情節不淺，且遲未賠償告訴人，就過失傷
    害部分並不見有何悔意，且酒醉超速，過失情節甚鉅，並告訴人所受傷勢不輕等
    一切情狀，各量處如主文所示之刑，並諭知易科罰金之折算標準，在定其應執行
    刑，同時再諭知易科罰金之折算標準。
三、按九十年一月十日經總統公佈之刑法第四十一條第一項規定：「犯最重本刑為五
    年以下有期徒刑以下之刑之罪，而受六個月以下有期徒刑或拘役之宣告，因身體
    、教育、職業、家庭之關係或其他正當理由，執行顯有困難者，得以一元以上三
    元以下折算一日，易科罰金，但確因不執行所宣告之刑，難收矯正之效，或難以
    維持法秩序者，不在此限。」，並於同年月十二日生效施行，被告於行為後法律
    有變更，自應以裁判時之法律較有利於行為人，應適用裁判時法律，附此敘明。
據上論斷，應依刑事訴訟法第二百九十九條第一項前段，刑法第二條第一項前段、第
一百八十五條之三、第二百八十四條第一項前段、第四十一條第一項前段、第五十五
條、第五十一條第五款，罰金罰鍰提高標準條例第一條前段、第二條，判決如主文。
中      華      民      國    九十      年      二      月     十六     日
                                        臺灣雲林地方法院刑事第一庭
                                            法  官  侯  廷  昌
右正本證明與原本無異。
如不服本判決，應於判決送達後十日內向本院提出上訴狀( 應附繕本 )。
                                            書記官  李  清  龍
中      華      民      國    九十      年      二      月     十六     日
刑法第一百八十五條之三
服用毒品、麻醉藥品、酒類或其他相類之物，不能安全駕駛重力交通工具而駕駛者，
處一年以下有期徒刑、拘役或三萬元以下罰金。
刑法第二百八十四條
因過失傷害人者，處六月以下有期徒刑、拘役或五百元以下罰金，致重傷者，處一年
以下有期徒刑、拘役或五百元以下罰金。
從事業務之人，因業務上之過失傷人害者，處一年以下有期徒刑、拘役或一千元以下
罰金，致重傷者，處三年以下有期徒刑、拘役或二千元以下罰金。


司法院資訊處製作；財團法人民間司法改革基金會備份。
